# 请教陈老师：费用按照性质分类的利润表补充资料填列

提问人：arhcpa 时间：2014-12-24 16:57:47
陈老师，费用按照性质分类的利润表补充资料全项目之和是否与营业总成本的金额一致？填列时，是否存在以下关系？ 1 ：耗用的原材料等于本年原材料贷方数（生产领用数）、 2 ：产成品及在产品存货变动为期初与期末的差异数（期初减期末）、 3 ：职工薪酬费用为本期应付职工薪酬的贷方发生数、 4 ：折旧费和摊销费用为本期的累计折旧与累计摊销、 5 ：支付的租金（发生数）;、 6 ：财务费用（发生数）、 7 ：其他费用（倒扎，营业总成本与上述1-6项费用之差;

回答人：chenyiwei
按照财政部在财务报表列报准则（ 2014 年修订）的应用指南中给出的格式，一般处理原则如下：
1 、这里的“费用”应作广义理解。按照费用性质列报的项目之和＝利润表中所列的营业成本＋营业税金及附加＋销售费用＋管理费用＋财务费用＋资产减值损失（即利润表中营业收入下方的那几个“减”项的合计数）。 2 、这些项目一般情况下的取数方法： 耗用的原材料=生产成本+制造费用+销售费用+管理费用中耗用的原材料； 产成品及在产品存货变动=（产成品的期初-期末）+（在产品的期初-期末） “耗用的原材料”和“职工薪酬”等项目中涉及产品成本或营业成本的部分，应从“生产成本”、“制造费用”、“房地产开发成本”、“劳务成本”、“工程施工——成本”或其他类似的成本归集类科目中取数，然后通过“产成品及在产品存货变动”等项目的调节，将其调整到利润表上“营业成本”的口径。此处的“产成品和在产品”的具体含义因行业的不同而有差异，例如包括房地产开发企业的开发成本、开发产品，以及劳务服务企业的劳务成本等。 涉及成本的项目不可能直接从损益类科目中取数，因为通常损益类科目的明细设置并不支持这样的按要素费用取数披露的格式。 3 、流动资产减值准备可列示于“其他费用”项目下。
另外，证监会和交易所对上市公司财务报表附注规定的“费用按性质披露”的表格明细内容和勾稽关系都与此处会计准则中的规定不同，须注意区别。鉴于证监会和交易所的 2014 年度上市公司报表附注披露格式尚未正式发布，请注意以正式发布的版本为准，注意核对与会计准则的区别。

提问人：Manson_Luci 时间：2015-01-29 18:08:05
陈版，目前对于按照性质分类的费用各企业执行标准差异较大，且上市公司未强制披露此项，是否还按照您说的方法进行披露较为合适，即营业总成本-公允价值变动收益-投资收益？

回答人：chenyiwei
如果不强制要求披露的话，那么当然可以不披露，减少工作量及披露出错可能导致的执业风险。对确实要求披露的（如国资年报），建议按之前讨论的会计准则下的口径填列。

提问人：王者之默 时间：2015-08-25 12:38:09
营业税金及附加和资产减值损失也属于成本费用按性质列示内容么？

回答人：chenyiwei
按财政部的格式算；按证监会和交易所的上市公司年报披露格式不算。